【裁判字號】    92,再抗,32
【裁判日期】    921222
【裁判案由】    停止執行
【裁判全文】
臺灣高等法院高雄分院民事裁定                    九十二年度再抗字第三二號
      聲  請  人  壬○○
                  辛○○
                  庚○○
                  丁○○
                  丙○○
      相  對  人  癸○○
                  戊○○
                  甲○○
                  乙○○
                  己○○
右當事人間聲請停止執行事件，聲請人對於中華民國九十二年十月三十一日本院九十
二年度再抗字第二八號確定裁定聲請再審，本院裁定如下
      主      文
聲請駁回。
聲請訴訟費用由聲請人負擔。
      理      由
一、聲請意旨略以：依聲請人於原確定裁定（九十二年度再抗字第二八號）之聲請再
    審理由，即：(一)台灣高雄地方法院（下稱高雄地院）八十九年度訴字第二九六七
    號遷讓房屋事件判決主文第四項記載：「本判決於原告以新台幣一百六十七萬元
    供擔保後得假執行；但被告如於假執行程序實施前，以新台幣五百零二萬四千六
    百四十六元為原告預供擔保，得免為假執行」。執行法院未命相對人供擔保新台
    幣（下同）一百六十七萬元而准為假執行，亦未命伊供擔保五百零二萬四千六百
    四十六元免為假執行，並駁回伊聲請停止執行之抗告，使伊預供擔保免為假執行
    之權益受侵害，顯有違法。(二)上開遷讓房屋事件有關何人保管「遺產分割協議書
    搬家費、修屋費及薛家家務會議結餘款」之爭點，前開八十九年度訴字第二九六
    七號判決認定遺產分割協議書搬家費、修屋費及薛家家務會議結餘款係由訴外人
    「薛明福」保管，應向薛明福請求，而判決伊敗訴，惟相對人「癸○○」在台灣
    高雄地方法院檢察署以九十一年度偵字第二四一００號案中已承認由其保管，有
    處分書可證，此乃新發現未經斟酌之證據。而鈞院九十二年度再抗字第一三號確
    定裁定書竟予以變更而記載：「聲請人主張上開臺灣高雄地方法院八十九年度訴
    字第二九六七號民事確定判決以遺產分割協議書搬家費、修屋費及薛家家務會議
    結餘款上開款項由訴外人癸○○保管」，是變造事實，違背論理法則，此為發現
    未經斟酌之證物。而依民事訴訟法第四百九十八條規定：為判決基礎之裁判，如
    有前二條所定之情形者，得據以對於該判決提起再審之訴。本件符合該條之規定
    ，原確定裁定認聲請人以同一理由聲請再審為不合法而駁回聲請人再審之聲請，
    於法無據。爰依民事訴訟法第四百九十六條第一項第一款、第九款、第十一款、
    第十三款聲請再審，請求廢棄原確定判決及原確定裁定，駁回相對人即再審被告
    之訴。
二、按再審之訴，法院認無再審理由，判決駁回後，不得以同一事由，對於原確定判
    決或駁回再審之訴之確定判決，更行提起再審之訴。修正後民事訴訟法第四百九
    十八條之一定有明文。此項規定依同法第五百零七條之規定，對於裁定已經確定
    ，而聲請再審之情形，亦準用之。經查聲請人對於本院九十二年度抗字第三五號
    確定裁定聲請再審意旨所指各節，業經本院以九十二年度再抗字第一三號確定裁
    定詳予論駁，並駁回其再審之聲請，聲請人復以同一理由聲請再審，原確定裁定
    （本院九十二年度再抗字第二八號）乃依前揭規定駁回其再審之聲請，於法並無
    不合。聲請人再執前詞，聲請對原確定裁定再審，於法未合，應予駁回。
據上論結，本件聲請再審為不合法，依民事訴訟法第五百零七條、第四百九十八條之
一、第九十五條、第七十八條、第八十五條第一項前段，裁定如主文。
中      華      民      國    九十二    年     十二     月    二十二    日
                                      臺灣高等法院高雄分院民事第六庭
~B1審判長法官  許明進
~B2      法官  李炫德
~B3      法官  謝肅珍
正本係照原本作成。
不得抗告。
~B法院書記官  邱麗莉
中      華      民      國    九十二    年     十二     月    二十三    日


司法院資訊處製作；財團法人民間司法改革基金會備份。
